臺灣高等法院民事裁定　　　　　　　　 100年度抗字第1128號
抗　告　人　陳娟娟
上列抗告人因與相對人廖國智間返還提存物事件，對於中華民國
100年6月30日臺灣臺北地方法院100年度事聲字第76號所為裁定
提起抗告，本院裁定如下：
    主  文
原裁定廢棄。
相對人在原法院之異議駁回。
異議及抗告訴訟費用由相對人負擔。
    理  由
一、抗告人以其前遵原法院97年度裁全字第2429號裁定，曾提供
    新臺幣 (下同) 90萬元為擔保金，並以原法院提存所97年度
    存字第1369號辦理提存在案，因其已撤回原法院97年度執全
    字第818 號假扣押執行之聲請，並定20日以上期間催告相對
    人行使權利而未行使，而向原法院聲請返還提存物，嗣經原
    法院司法事務官於民國 (下同) 100年1月24日以99年度司聲
    字第1755號裁定准予返還其於原法院提存所97年度存字第13
    69號提存事件所提存之擔保金90萬元。相對人對該裁定提出
    異議後，經原裁定以相對人在抗告人向原法院為本件返還提
    存物之聲請前，已對抗告人提起給付違約金訴訟為由，將原
    法院司法事務官所為之裁定廢棄。抗告人不服，提起本件抗
    告。
二、抗告意旨略以：相對人對抗告人所提起之給付違約金訴訟，
    並非因抗告人所為假扣押造成之損害而提起，原裁定將原法
    院司法事務官所為之裁定廢棄，實有未洽云云。
三、按訴訟終結後，供擔保人證明已定20日以上之期間，催告受
    擔保利益人行使權利而未行使者，法院應依供擔保人之聲請
    ，以裁定命返還其提存物，民事訴訟法第104 條第1項第3款
    前段定有明文。前開規定，於其他依法令供訴訟上之擔保者
    準用之，並為同法第106 條所明定。次按法院定擔保金額而
    為准許假扣押之裁定者，該項擔保乃為保障受擔保利益人可
    能因不當假扣押受有損害而設；換言之，係備供受擔保利益
    人因假扣押所受損害之賠償。是以，民事訴訟法第104條第1
    項第3 款所稱之「受擔保利益人行使權利」，乃指行使其因
    不當假扣押所受損害之賠償請求權而言 (最高法院88年台抗
    字第121號裁定參照)。
四、經查：
  (一)抗告人曾於97年3 月27日依原法院97年度裁全字第2429號裁
    定，為擔保其對相對人之財產聲請假扣押之執行，提存90萬
    元擔保金，經原法院提存所97年度存字第1369號提存事件提
    存在案，嗣後抗告人於99年10月21日聲請撤回假扣押執行，
    並聲請撤銷假扣押裁定（按債權人收受假扣押裁定後，依強
    制執行法第132條第3項規定逾30日不得聲請再執行），並於
    99年10月26日以存證信函定20日以上期間催告相對人行使權
    利，相對人已於同年月29日收受送達等情，有原法院97年度
    裁全字第2429號裁定、原法院提存所97年度存字第1369號提
    存書、民事撤回狀、台北光復郵局(台北36支局)第2231號存
    證信函、中華郵政掛號郵件收件回執在卷可稽（見原法院99
    年度司聲字第1755號卷第3-5頁、第28頁、第37頁）， 並據
    本院調閱原法院97年度執全字第818 號假扣押執行卷宗查明
    無訛。
  (二)又相對人固於99年9 月間對抗告人提起民事訴訟 (案號：原
    法院99年度訴字第5397號，100年5月23日判決相對人部分勝
    訴、部分敗訴後，相對人提起上訴)， 惟僅係依其與抗告人
    簽訂之土地預訂買賣合約書第8 條約定，請求抗告人給付違
    約金1,852,272元， 並未行使與抗告人間假扣押事件所生損
    害賠償請求權，且相對人除對抗告人提起上開給付違約金事
    件外，並未對抗告人另提起損害賠償訴訟，亦經本院向原法
    院暨臺灣士林地方法院函詢在卷，有民事起訴狀、原法院99
    年度訴字第5397號判決、原法院100年8月17日北院木民科貞
    字第1000010835號函、臺灣士林地方法院100年8月22日士院
    景民科字第1000311775號函附卷可稽 (見原法院卷第22-23
    頁，本院卷第41-43頁、第51-55頁、第57頁)。
  (三)綜上，抗告人已於訴訟終結 (撤回假扣押執行) 後，定20日
    以上之期間，催告受擔保利益人即相對人行使權利而未行使
    ，依上開說明，其聲請返還擔保金即應予准許，原法院司法
    事務官裁定准予返還，即無違誤。是以，原法院將原法院司
    事務官所為之裁定廢棄，自有未洽，抗告意旨指摘原裁定不
    當，求予廢棄，為有理由，爰由本院廢棄原裁定，改判如主
    文第2項所示。
五、據上論結，本件抗告為有理由，爰裁定如主文。
中    華    民    國   100    年    8     月    26    日
                    民事第十五庭
                        審判長法  官  林恩山
                              法  官  陳雅玲
                              法  官  黃國忠
正本係照原本作成。
本裁定除以適用法規顯有錯誤為理由外，不得再抗告。如提起再
抗告，應於收受後10日內委任律師為代理人向本院提出再抗告狀
。並繳納再抗告費新台幣１千元。
中    華    民    國   100    年    8     月    29    日
                              書記官  陳明俐